【裁判字號】    90,訴,1406
【裁判日期】    901022
【裁判案由】    偽造文書
【裁判全文】
臺灣板橋地方法院刑事判決                          九十年度訴字第一四六號
    公  訴  人  臺灣板橋地方法院檢察署檢察官
    被      告  甲○○
右列被告因偽造文書案件，經檢察官提起公訴（九十年度偵字第九八六０號），本院
判決如左：
    主    文
甲○○無罪。
    理    由
一、公訴意旨略以：被告甲○○與姓名年籍不詳綽號「小高」之成年男子，共同基於
    偽造私文書之概括犯意聯絡，於民國八十八年三月間起迄八十九年四月二十八日
    止，由「小高」在未得他人及乙○○同意下，提供他人及乙○○身分證影本、印
    章及相關證件，由甲○○前往台北縣板橋市○○路電信局申請裝設市內電話或辦
    理電話過戶手續，並在申請書上連續偽造他人及「乙○○」署名，表示他人及乙
    ○○申請裝設或異動市內電話，並持以行使將該申請書交予不知情之承辦人員，
    而取得市內電話號碼，再交由「小高」使用，每次可從中獲得新台幣五百元，足
    生損害於他人、乙○○及中華電信股份有限公司，因認被告涉犯刑法第二百十六
    條、第二百十條行使偽造私文書罪嫌云云。
二、按犯罪事實應依證據認定之，無證據不得推定其犯罪事實，又不能證明被告犯罪
    者，應諭知無罪之判決，刑事訴訟法第一百五十四條、第三百零一條第一項分別
    定有明文。又認定不利於被告之事實，須依積極證據，苟積極據不足為不利被告
    事實之認定時，即應為有利於被告之認定，更不必有何有利之證據，最高法院三
    十上字八一六號著有判例可資參照。本件公訴意旨認被告涉有右揭行使偽造文書
    犯行，無非以被告所申請代辦之電話，其中乙○○係遭人冒明申請，業據被害人
    乙○○陳述在卷，且其代辦申裝電話業務時，申請人未附有委託證明文件，且其
    所述「小高」交付申請人證件之方式及地點與常情有違，進而推論被告顯知申辦
    電話業務有問題，卻為圖利益出面辦理為其論據。
三、訊據被告堅決否認有何行使偽造文書之犯行，辯稱：伊自八十九年三月起受雇於
    「小高」，伊並不知「小高」交付申辦電話的身分證有問題，伊共代申辦了四、
    五十件，因有時顧客還會打電話給要求選號碼，所以伊不覺得申辦文件有何問題
    等語。查：有關委託申辦市內電話流程，申請人僅需將身分證影本及印章交由受
    託人，由受託人攜帶其身分證正本及委託人之資料至中華電信股份有公司各營業
    處辦理即可，並不需檢具委託人之委託證明文件事實，業據證人即中華電信股份
    有限公司職員張麗慧到庭陳述綦詳。又參酌被告受託申辦新裝或異動市內電話時
    ，在申請書上對其本身之資料均具實填載及其事後因若干申辦電話案件經查明係
    無權代理，遭中華電信股份有限公司求償而聲請本院民事庭核發支付命令確定等
    情，有多功能受話方付費電話異動申請書、支付命令數紙在卷可稽。綜上研析，
    可知被告若知悉「小高」所交付之申辦資料有異，其豈會於受託辦理時，在相關
    申請文件上留下本身正確之資料，自陷遭民刑事訴追之理，是被告辯稱不知情乙
    節尚非無據。此外復查無其他積極證據足以證明被告與「小高」有行使偽造文書
    之犯意聯絡，應認不能證明其犯罪，揆諸首揭說明，自應為無罪之諭知，以免冤
    抑。據上論斷，應依刑事訴訟法第三百零一條第一項，判決如主文。
本案經檢察官壽勤偉到庭執行職務。
中      華      民      國      九十      年      十    月    二十二    日
                                  臺灣板橋地方法院刑事第二庭
                                          法  官  古  秋  菊
右正本證明與原本無異。
如不服本判決，應於判決送達後十日內，向本院提出上訴狀。
                                          書記官  蕭  詩  穎
中      華      民      國      九十      年     十      月   二十三    日


司法院資訊處製作；財團法人民間司法改革基金會備份。
